【裁判字號】    90,上易,1825
【裁判日期】    900925
【裁判案由】    毒品危害防制條例
【裁判全文】
臺灣高等法院臺中分院刑事判決          民國九十年度上易字第一八二五號
    上  訴  人
    即  被  告  乙○○
右上訴人因違反毒品危害防制條例案件，不服臺灣臺中地方法院中華民國九十年七月
十三日第一審判決（民國九十年度易字第一九六四號，起訴案號：臺灣臺中地方法院
檢察署民國九十年度毒偵字第二五三五號），提起上訴，本院判決如左：
    主      文
上訴駁回。
    事      實
一、乙○○前因違反毒品危害防制條例案件（轉讓第二級毒品），經原審於民國（下
    同）八十八年十月二十五日判處有期徒刑七月，同年十一月十三日確定。其復於
    八十八年間因施用毒品案件，經台灣台中地方法院檢察署檢察官聲請原審裁定送
    觀察、勒戒後，認無繼續施用毒品之傾向，由台灣台中地方法院檢察署檢察官於
    八十八年五月十九日，以八十八年度偵字第一一五一七號（公訴人誤載為一一五
    一八號）為不起訴處分確定。復又再犯施用毒品案件，經依原審以八十八年度毒
    聲字第四六六○號裁定送勒戒處所觀察、勒戒後，認有繼續施用毒品之傾向，由
    原審以八十八年度毒聲字第七二五七號裁定送強制戒治。施用毒品部分經公訴人
    向原審聲請簡易判決，由原審於八十九年一月三十日，以八十八年度中簡字第二
    八四八號判處有期徒刑六月，同年三月十一日確定。經與上開轉讓第二級毒品罪
    ，定應執行刑為有期徒刑一年，經一部執行後，於九十年三月三十日假釋交付保
    護管束（假釋期滿期間至九十年五月七日止）。詎其猶不知悛悔，復基於施用第
    二級毒品安非他命之概括犯意，於九十年四月二十五日某時及同年五月二日某時
    ，各往前回溯七十二小時內某時，在不詳處所施用第二級毒品安非他命二次。嗣
    因乙○○於九十年四月二十五日、五月二日至台灣台中地方法院檢察署觀護人室
    報到，經觀護人採其尿液送檢驗，結果安非他命及甲基安非他命均呈陽性反應，
    始知上情。
二、案經臺灣台中地方法院檢察署檢察官自動檢舉偵查起訴。
    理      由
一、訊據上訴人即被告（下稱被告）乙○○矢口否認前揭犯行，辯稱：伊於假釋後之
    九十年四月初曾開刀，且平常亦有服用肝藥及肺藥，可能係因此而於尿液中驗出
    安非他命類之陽性反應，伊並未施用安非他命云云。經查，被告於九十年四月二
    十五日、五月二日因假釋執行保護管束而至台灣台中地方法院檢察署觀護人室報
    到，經觀護人採其尿液送檢驗，結果二次安非他命及甲基安非他命均呈陽性反應
    ，有卷附之私立孫中山紀念醫院藥物濫用檢測中心檢驗報告書二紙（見偵查卷第
    八、十頁）可稽。而一般吸食或施打煙毒品（或麻醉藥品），八小時內約有百分
    之八十量於尿中排出，二十四小時後剩餘量之百分之九十再排出，七十二小時後
    仍有微量排出，而因人體代謝差異（即成癮者），其代謝時間慢，故於一百二十
    小時內，利用較具公信力之儀器（如氣相層析質譜儀）仍「可能」被檢測出，業
    經憲兵司令部八十年五月七日（八○）鑑檢字第一七四六號函釋在案，已足證被
    告確曾於九十年四月二十五日、五月二日至觀護人室報到，經觀護人採其尿液前
    ，各往前回溯七十二小時內某時曾施用毒品安非他命二次之行為無疑。至被告抗
    辯稱：係開刀、服藥，而可能致尿液中驗出安非他命陽性反應乙情。被告就此並
    未提出醫師之處方以供本院鑑定審酌。是其僅空言泛稱因開刀、服藥而引起，要
    無足採。再被告前因施用毒品，經原審裁定送觀察、勒戒後，認無繼續施用毒品
    之傾向，經台灣台中地方法院檢察署檢察官於八十八年五月十九日，以八十八年
    度偵字第一一五一七號為不起訴處分確定。復又再犯施用毒品案件，經依原審以
    八十八年度毒聲字第四六六○號裁定送勒戒處所觀察、勒戒後，認有繼續施用毒
    品之傾向，由原審以八十八年度毒聲字第七二五七號裁定送強制戒治（後經停止
    戒治付保護管束，於八十九年十一月二十八日期滿），此有台灣台中地方法院檢
    察署刑案資料查註紀錄表及台灣高等法院被告全國前案紀錄表、原審八十八年度
    毒聲字第七二五七號、八十九年度毒聲字第二七五二號裁定各乙紙，在卷足憑。
    是本件事證明確，被告犯行洵堪認定。
二、核被告所為，係犯毒品危害防制條例第十條第二項之施用第二級毒品罪。被告前
    後二次施用毒品安非他命之犯行，時間緊接，所犯構成要件相同，顯係基於概括
    之犯意反覆為之，為連續犯，應以一罪論，並加重其刑。被告持有第二級毒品之
    低度行為，應為施用之高度行為所吸收，不另論罪。原審適用毒品危害防制條例
    第十條第二項、第二十條第三項前段，刑法第十一條前段、第五十六條之規定，
    審酌被告前因違反毒品危害防制條例案件（轉讓第二級毒品），經原審於八十八
    年十月二十五日判處有期徒刑七月，同年十一月十三日確定；又因施用毒品部分
    （即前開經送第二次觀察勒戒之同一事實）經公訴人向原審聲請簡易判決，由原
    審於八十九年一月三十日，以八十八年度中簡字第二八四八號判處有期徒刑六月
    ，同年三月十一日確定。上開二罪，經定應執行刑為有期徒刑一年，經一部執行
    後，於九十年三月三十日假釋交付保護管束（假釋期滿期間至九十年五月七日止
    ）乙情，有上開刑案資料查註紀錄表及被告全國前案紀錄表、原審八十九年度聲
    字第一九三三號裁定各乙紙可稽，其於假釋期間內，竟再犯本件，足見不知檢束
    行為，及其犯罪之動機、目的、手段、施用次數，及犯罪後之態度等一切情狀，
    量處有期徒刑捌月，其認事用法及量刑，均無不當，被告上訴空言否認犯罪，恣
    意指摘原判決不當，為無理由，應予駁回。
三、被告經合法傳喚，無正當之理由不到庭，爰不待其陳述，逕行判決。
四、據上論斷，應依刑事訴訟法第三百六十八條、第三百七十一條，判決如主文。
本案經檢察官甲○○到庭執行職務。
中      華      民      國      九十     年       九      月    二十五  日
                                    臺灣高等法院臺中分院刑事第四庭
                                          審判長法  官  洪  耀  宗
                                                法  官  劉  登  俊
                                                法  官  吳  重  政
右正本證明與原本無異。
不得上訴。
                                                書記官  林  育  德
中      華      民      國      九十     年       九      月    二十六  日
附錄：
毒品危害防制條例第十條：
施用第一級毒品者，處六月以上五年以下有期徒刑。
施用第二級毒品者，處三年以下有期徒刑。                                  Ｉ


司法院資訊處製作；財團法人民間司法改革基金會備份。
